【裁判字號】    90,交易,171
【裁判日期】    901211
【裁判案由】    公共危險
【裁判全文】
臺灣屏東地方法院刑事判決                          九十年度交易字第一七一號
    公  訴  人  臺灣屏東地方法院檢察署檢察官
    被      告  甲○○
右列被告因公共危險案件，經檢察官提起公訴（九十年度偵字第四五六五號），本院
判決如左：
    主  文
甲○○無罪。
    理  由
一、公訴意旨略以：被告甲○○於民國九十年七月十七日二十二時許，在屏東縣東港
    鎮某處ＫＴＶ飲用啤酒後，已達不能安全駕駛動力交通工具之程度，猶於翌日（
    十八日）凌晨一時許駕駛車號Ｅ五｜三七四九號自小客車，於同日二時五分許行
    經屏東縣東港鎮○○○路之漁市場附近，不慎撞及乙○○所駕駛車號九三三｜八
    五九三號機車（未經提出告訴），經警到場對甲○○進行酒精濃度測試，其呼氣
    酒精濃度每公升達○．四九毫克。因認被告甲○○涉犯刑法第一百八十五條之三
    之罪嫌。並以被告於當時（九十年七月十八日凌晨二時二十二分）所進行之酒精
    濃度測試，其數值達每公升○．四九毫克，有被告之酒精測定值數據單在卷可稽
    。而被告進行酒精濃度測試之時間距被告開始駕駛之時間約有一小時，足見被告
    駕駛之初，其酒精濃度高於每公升○．四九毫克。另參酌車禍發生之情形，雖被
    害人乙○○逆向行駛，惟對被告而言，被害人之位置始終在被告視線之前，一般
    情形下，駕駛人自能輕易避免車禍之發生，但被告卻仍未能及時避開，益證被告
    當時已不能安全駕駛動力交通工具。此外，並有交通事故調查報告表、刑法第一
    百八十五條之三案件測試觀察紀錄表各一紙為其論據。
二、訊據被告堅決否認有何不能安全駕駛汽車而駕駛犯行，辯稱：我當時沒有酒醉等
    語。經查（一）依上揭檢測結果，被告固已違反道路交通安全規則第一百十四條
    第二款所規定酒後吐氣所含酒精濃度超過每公升○點二五毫克以上，不得駕車之
    規定，然仍未達法務部公布吐氣所含酒精濃度每公升○點五五毫克為判斷不能安
    全駕駛之客觀數值，且人體血中酒精濃度的高峰點多在喝酒後一到二小時，此有
    卷附吳木榮醫師所著酒精與交通事故傷害的法醫學觀點一文可按，故並無證據足
    資證明被告駕駛之初其酒精濃度高於每公升○點四九毫克。是被告飲酒之量是否
    達不能安全駕駛之程度，應參照案發當時之客觀情狀嚴格審認。（二）警員蔡旻
    栓依警察機關製定之「刑法第一百八十五條之三案件測試觀察紀錄表」載明被告
    並無該觀察表欄上各項無無法安全駕駛之情狀。證人楊鎮誥即承辦之警員證稱：
    「被告是隨救護車一起去的，他那時候的身體狀況講話還很清楚，精神狀況不錯
    ，走路也有辦法正常行走」「他講話不會含糊不清」等語，是自難以被告酒後開
    車發生車禍，認被告酒醉達不能安全駕駛之程度。綜上，公訴人所舉之證據，尚
    不足以證明被告不能安全駕駛。此外，本院復查無其他積極證據足認被告確有公
    訴人所指之服用酒類不能安全駕駛動力交通工具之犯行，依法應為無罪之諭知。
據上論斷，應依刑事訴訟法第三百零一條第一項，判決如主文。
中      華      民      國      九十      年      十二      月    十一  日
                                      臺灣屏東地方法院刑事第二庭
                                          法  官    郭書豪
右正本證明與原本無異。
對於本判決如有不服應於收受送達後十日內向本院提出上訴書狀上訴於台灣高等法院
高雄分院並按他造當事人之人數附具繕本。
                                          書記官    潘豐益
中      華      民      國      九十      年      十二      月    十二  日


司法院資訊處製作；財團法人民間司法改革基金會備份。
